【裁判字號】    92,交抗,121
【裁判日期】    921023
【裁判案由】    聲明異議
【裁判全文】
臺灣高等法院高雄分院交通事件裁定                九十二年度交抗字第一二一號
    抗  告  人  甲○○
右抗告人因違反道路交通管理處罰條例聲明異議案件，不服臺灣高雄地方法院中華民
國九十二年九月十二日所為裁定（九十二年度交聲字第七號），提起抗告，本院裁定
如左：
    主文
抗告駁回。
    理由
一、按受處分人不服第八條主管機關所為之處罰，得於接到裁決之翌日起二十日內向
    管轄地方法院聲明異議，道路交通管理處罰條例第八十七條第一項定有明文。是
    聲明異議自應以受處分人收受裁決書翌日起二十日內提起為限。又依道路交通管
    理處罰條例第八十七條規定向管轄法院聲明異議之期間，自裁決送達之翌日起算
    ，並得依法扣除在途期間及聲請回復原狀；聲明異議，應以司法狀紙敘述異議之
    理由，提出於原處分機關為之，原處分機關應於接受異議書狀後五日內，將該案
    卷宗及有關證物，送交該管地方法院或其分院交通法庭，道路交通案件處理辦法
    第十二條、第十三條定有明文。
二、本件原裁定以異議人甲○○係於民國（下同）九十二年四月十八日收受交通部公
    路總局高雄區監理所高監自字第駕裁八○─Ｚ00000000號裁決書，有掛
    號郵件收件回執在卷可證，因此異議人應於九十二年五月八日前聲明異議。
    乃異議人竟遲至九十二年五月十六日、同年五月二十日始具狀向交通部公路總局
    高雄區監理所及原審法院聲明異議，此經異議人自承在卷，並有異議狀及加蓋之
    收文戳章可憑，且異議人之住所係在高雄市區不需扣除在途期間，從而異議人之
    異議已逾法定之二十日期間。雖異議人於九十二年四月十八日收受裁決書後，曾
    於九十二年四月二十二日，以「道路交通管理事件陳述單」向公路總局高雄區監
    理所陳述並無不依規定保持行車安全距離之情事，有道路交通管理事件陳述單及
    加蓋之收文章足憑。惟異議人甲○○自承：本件係當場逕行舉發，伊拿到紅單後
    即前去裁決所表示不服，裁決所就交予伊空白之「道路交通管理事件陳述單」，
    並叫伊填寫，伊拿該空白之陳述單回家填寫後，以郵寄之方式寄給監理所，伊不
    知為何至四月二十二日始寄至監理所，復伊填寫並寄發該陳述單時，尚未收受本
    件裁決書，而伊填寫該陳述單係對紅單表示意見，並非對裁決表示意見，因伊係
    任職阿羅哈客運公司，伊收到裁決書後就拿到公司，而由高雄分公司寄至台北總
    公司去撰寫聲明異議狀，再由台北寄來高雄，所以才會這麼久始提起異議，伊係
    於九十二年五月十六日親自持異議狀至監理所的，交通部公路總局高雄區監理所
    九十二年四月二十三日函，伊確有於九十二年四月底收到等語，足徵異議人寄發
    予交通部公路總局高雄區○○○○○道路交通管理事件陳述單」，係對於內政部
    警政署國道公路警察局舉發違反道路交通管理事件通知單陳述意見，並非對於前
    開裁決處分聲明異議。是尚難以陳述單係於異議人收受裁決書後，始寄至交通部
    公路總局高雄區監理所，遽認該道路交通管理事件陳述單即係對本件裁決聲明異
    議，因認異議人之異議已逾收受裁決書後二十日之法定期間，而駁回異議人之異
    議，經核與法並無不合。
三、抗告意旨雖以二十日之異議期間應扣除國定假日，指摘原裁定為不當云云。惟按
    聲明異議案件之處理，除準用刑事訴訟法有關規定外，依道路交通案件處理辦法
    之規定處理，道路交通案件處理辦法第四條第一項定有明文。而期間之計算依民
    法之規定，於一定期日或期間內應為意思表示或給付者，其期日或期間末日為星
    期日、紀念日或其他休息日時，以其休息日之次日代之，刑事訴訟法第六十五條
    、民法第一百二十二條分別定有明文。是唯有期間之末日是星期日或其他國定假
    日時，始有以期間末日之次日代之問題，本件期間之末日既非法定假日，自不生
    抗告人所指應扣除之問題，抗告人執此指摘原裁定不當，為無理由，應予駁回。
四、爰依道路交通案件處理辦法第二十六條，裁定如主文。
中      華      民     國      九十二      年    十    月  二十三       日
                              臺灣高等法院高雄分院刑事第四庭
                                  審判長法官  蕭權閔
                                        法官  陳啟造
                                        法官  李嘉興
右正本證明與原本無異。
不得再抗告。
                                  法院書記官  劉博文
中      華      民     國      九十二      年    十    月  二十三       日


司法院資訊處製作；財團法人民間司法改革基金會備份。
